臺灣新竹地方法院刑事判決　　　　　　　 96年度易字第536號
　　公　訴　人　臺灣新竹地方法院檢察署檢察官
　　被　　　告　丙○○
　　　　　　　　　　　　（現在臺灣新竹監獄執行中）
上列被告因竊盜案件，經檢察官提起公訴（96年度偵字第3160號
），本院依簡式審判程序判決如下：
    主  文
丙○○竊盜，累犯，處有期徒刑肆月；減為有期徒刑貳月。又竊
盜，累犯，處有期徒刑肆月；減為有期徒刑貳月。又竊盜，累犯
，處有期徒刑陸月；減為有期徒刑月。又竊盜，累犯，處有期
徒刑陸月。應執行有期徒刑壹年。
    事  實
一、丙○○前於民國93年間，因竊盜案件，經本院於93年8月9日
    以93年度易字第218號判處有期徒刑1年確定，並於94年12月
    31 日縮刑期滿執行完畢。
二、丙○○仍不知悔改，分別基於意圖為自己不法所有之竊盜犯
    意，各於附表編號1至4所示之時間、地點、竊取如附表所示
    財物，得手後，或變賣換現花用、或供己代步所用，嗣為警
    於96年4月27日下午6時許，在新竹縣新豐鄉○○村○○路37
    號，因另案拘提到案，在具有偵查權之警員尚未發覺其涉犯
    附表編號1至4所示竊盜罪之前，向新竹縣政府警察局竹北分
    局新豐分駐所警員卓青義自白犯罪，並接受裁判，而循線查
    悉上情。
三、案經新竹縣政府警察局竹北分局報告臺灣新竹地方法院檢察
    署檢察官偵查起訴。
    理  由
甲、程序部分
    本件被告丙○○所犯4次竊盜罪，係非死刑、無期徒刑、最
    輕本刑為3年以上有期徒刑之罪，被告於本院準備程序進行
    中，就被訴事實為有罪之陳述，經本院認合於刑事訴訟法第
    273條之1第1項之規定，裁定進行簡式審判程序。
乙、實體部分
一、訊據被告丙○○對於事實二所載之犯罪事實，迭於警詢、偵
    訊及本院準備程序、審理中均自白認罪，並經告訴人甲○○
    及被害人丁○○、鄧瑞珍於警詢、偵訊中（見96偵3160：第
    14至15、17、21至22、25至26、52至53、57至58、58至59頁
    ）；被害人乙○○於警詢中（見96偵3160：第23至24頁）指
    述遭竊情形歷歷在卷，且有照片9幀附卷可稽（見96偵3160
    ：第34、36、38、39、40頁），是認被告上開自白內容應與
    事實相符。從而，本件事證已臻明確，被告4次竊盜犯行，
    均堪予認定，自應依法予以論罪科刑。
二、論罪科刑
（一）核被告所為附表編號1至4行為，各係犯刑法第320條第1項
      之竊盜罪。
（二）被告為警於96年4月27日下午6時許，在新竹縣新豐鄉○○
      村○○路37 號，因另案拘提到案，在具有偵查權之警員
      尚未發覺其涉犯附表編號1至4所示竊盜罪之前，向新竹縣
      政府警察局竹北分局新豐分駐所警員卓青義自白犯罪，並
      接受裁判等情，業據記明被告之警詢筆錄在卷可憑（見96
      偵3160：第10頁），符合自首之要件，依刑法第62條前段
      規定，得減輕其刑。
（三）被告所犯附表編號1至4所示之4次竊盜罪，犯意各別，行
      為互殊，應予分論併罰。
（四）被告有事實一所載之前案紀錄，並於94年12月31日縮刑期
      滿執行完畢等情，有臺灣高等法院被告前案紀錄表附卷可
      佐，被告前受有期徒刑之執行完畢後，其於5年以內故意
      再犯本件有期徒刑以上之4罪，皆為累犯，應依刑法第47
      條第1項之規定，分別加重其刑。且因被告有上開刑之加
      重、減輕事由，依法先加重其刑，再減輕其刑。
（五）爰審酌被告正值青年，當力圖向上，猶思不勞而獲，前有
      竊盜紀錄，再犯本案附表編號1至4所示竊盜案件，其多次
      竊取他人財物供己所用，致告訴人、被害人遭受財產上損
      害，併審酌其行竊手段、方式，所生危害程度，暨其犯後
      坦承犯行堪稱態度良好等一切情狀，分別量處如主文所示
      之刑，並定其應執行之刑。
（六）又被告犯本案附表編號1至3所示之竊盜罪，尚未判決確定
      ，因其犯罪時間在96年4月24日以前，且宣告刑未逾有期
      徒刑1年6月，合於中華民國九十六年罪犯減刑條例第3條
      第1項第15款規定之減刑條件，依同條例第2條第1項第3款
      規定，減其刑期二分之一。另被告犯本案附表編號4所示
      之竊盜罪，因其犯罪時間在96年4月24日以後，不合於中
      華民國九十六年罪犯減刑條例規定之減刑要件，自不併予
      減刑，附此敘明。
三、被告為附表編號3、4之竊案所持用之鑰匙，未據扣案，且經
    被告於本院審理中陳稱：鑰匙已斷，已經丟棄等語，業經記
    明筆錄在卷可查，復查無其他證據證明尚存在，為免日後執
    行沒收困難，自不併予宣告沒收，附此敘明。
四、據上論斷，應依刑事訴訟法第273條之1第1項、第299條第1
    項前段，刑法第320條第1項、第62條前段、第47條第1項、
    第51條第5款，中華民國九十六年罪犯減刑條例第2條第1項
    第3款、第7款，判決如主文。
本案經檢察官張凱絜到庭執行職務。
中　　華　　民　　國　　96　　年　　12　　月　　18　　日
                            刑事第三庭法　官    黃美文
以上正本證明與原本無異。
如不服本判決應於收受本判決後10日內向本院提出上訴書狀，其
未敘述上訴理由者，並得於提起上訴後10日內向本院補提理由書
狀 (均須按他造當事人之人數附繕本)「切勿逕送上級法院」。
中　　華　　民　　國　　96　　年　　12　　月　　18　　日
                                      書記官    陳怡芳
附錄本案論罪科刑所適用法條全文：
刑法第320條第1項：
意圖為自己或第三人不法之所有，而竊取他人之動產者，為竊盜
罪，處5年以下有期徒刑、拘役或5百元以下罰金。
附表:
┌──┬──────┬─────────┬────────┐
│編號│時間        │地點              │竊取財物        │
│    │            │                  │                │
├──┼──────┼─────────┼────────┤
│1   │95年12月26日│新竹縣新豐鄉○○路│徒手竊取甲○○所│
│    │下午2時28分 │2段763號新庄子公有│有之白鐵門1個（ │
│    │許          │市場3樓機房　　　 │價值約新台幣7千 │
│    │　          │                  │元），得手後，變│
│    │            │                  │賣換現花用殆盡。│
├──┼──────┼─────────┼────────┤
│2   │96年4月5日上│新竹縣新豐鄉中崙村│徒手竊取丁○○所│
│    │午9時許　   │10鄰中崙328號鐵工 │有之不銹鋼風管1 │
│    │            │廠前              │支（價值約新台幣│
│    │            │                  │2千5百元），得手│
│    │            │                  │後，變賣換現花用│
│    │            │                  │殆盡。          │
├──┼──────┼─────────┼────────┤
│3   │96年4月16日 │新竹縣新豐鄉重興村│持自備鑰匙（未據│
│    │凌晨3時40分 │中正堂旁停車場    │扣案）竊取乙○○│
│    │許          │                  │所有車號JU-6318 │
│    │            │                  │號自用小貨車1部 │
│    │            │                  │，得手後，供己代│
│    │            │                  │步所用，嗣棄置路│
│    │            │                  │旁。            │
├──┼──────┼─────────┼────────┤
│4   │96年4月25日 │新竹縣新豐鄉○○路│持自備鑰匙（未據│
│    │晚上8時40分 │2段205號新豐華城社│扣案）徒手竊取鄧│
│    │許          │區前              │瑞珍所有之車號JY│
│    │            │                  │-2701號自小客車1│
│    │            │                  │部，得手後，供己│
│    │            │                  │代步所用，嗣因該│
│    │            │                  │車啟動斷油系統，│
│    │            │                  │無法前進，而棄置│
│    │            │                  │路旁。          │
└──┴──────┴─────────┴────────┘
